

GENERALES

Nombre Fidel Valencia Ordaz

Edad 35 años

Celular 951 203 7783

Correo fidelvo@gmail.com

HABILIDADES TÉCNICAS

- ▶ Desarrollo web JAVA / PHP / Laravel 6+
- ► Tecnologías y lenguajes HTML / CSS / SCSS / Javascript / Bootstrap / Jquery
- Bases de datos MySQL / Postgres
- ► Integración de servicios APIs y Web services
- Software
 VS Code, Terminal, Git.
 Adobe Suite, Corel Suite
- Entorno de trabajo
 Windows, MacOs, Linux
- Idioma inglés Conversacional intermedio

PERFIL

Más de quince años de experiencia en el desarrollo de software y consultoría administrativa para el sector público y privado; enfocado a la resolución de problemas, con especial cuidado en los detalles y generación de productos de calidad.

EXPERIENCIA PROFESIONAL

- · Administración de proyectos.
- Documentación y reingeniería de procesos y trámites.
- Especificación de requerimientos de software.
- Desarrollo full-stack de aplicaciones web.
- Maquetación y diseño de interfaces de usuario.
- Puesta a punto de software en ambiente productivo.
- Implementación de Sistemas ERP / CMS.
- Transparencia gubernamental y gobierno abierto.
- · Analítica de datos, mapas y cartografía y geolocalización.
- · Diseño de identidad corporativa.

HISTORIAL LABORAL

Sistemas Integrales de Gobierno SIGOB - Servicios de Consultoría 2022 - 2023
 Diseñador - Desarrollador

Diseño de elementos gráficos y desarrollo de aplicativos para portal web y aplicaciones móviles.

Universidad Regional del Sureste de Oaxaca - Consultoría 2021 - 2022
 Desarrollador - Analista

Análisis y desarrollo de aplicaciones: "Tablero de Indicadores de Gestión" y "Sistema de Recepción Profesional y Titulación".

Municipio de Oaxaca de Juárez, Oaxaca - Dirección de Sistemas de Información 2019 - 2021
 Analista

Diseño y desarrollo de aplicaciones web y administración de portales institucionales.

► Gutsal - Servicios de Consultoría 2020 Desarrollador - Analista

Análisis y desarrollo de aplicaciones: "Sistema de Evaluación del Desempeño Laboral" y "Registro al Padrón de Proveedores".

Soluciones Informáticas de Antequera SIA - Consultoría 2019
 Desarrollador

Desarrollo de la aplicación de "Licencia de Funcionamiento en Línea" para el Municipio de Manzanillo.

Municipio de Oaxaca de Juárez - Dirección de Modernización Administrativa y Gobierno Digital
 Jefe de Departamento

Desarrollo de la aplicación de "Licencia de Funcionamiento en Línea" para el Municipio de Manzanillo.

Sistemas Integrales de Gobierno SIGOB - Servicios de Consultoría 2015 - 2016
 Analista

Documentación de trámites y servicios para los municipios de Tijuana, B.C. y Huatulco, Oaxaca.

FORMACIÓN ACADÉMICA

Maestría en Dirección de Ingeniería de Software Instituto de Estudios Universitarios (IEU) 2020-2021 Cédula: 13180795 ► Licenciatura en Informática Instituto Tecnológico de Oaxaca (ITO) 2008-2013 Cédula: 8305000